# 签订转让子公司协议，不并表时间如何界定

提问人：donney_lixc 时间：2020-01-06 10:52:44
A公司在 19 年 1 月 1 日与B公司签订转让甲公司100%股权的协议，转让价格 100 万，协议约定在协议签订后与股权变更期间的损益由B公司归属于B公司，在 2019 年 10 月 31 日完成工商变更并在当月收到 100 万转让款，期间甲公司盈利15 万
请问A公司终止合并日是 1 月 1 日，还是 10 月 31 日，期间的损益如何合并

回答人：chenyiwei
尽管有过渡期间损益归属于受让方的约定，但终止合并日仍为实际完成处置日（2019.10.31）。因为只有在处置日之后，原股东才实际丧失对目标公司的控制权，过渡期间损益归属于受让方的约定也才能真正落实。由于过渡期间损益纳入A公司合并报表，导致处置日甲公司在A公司合并报表层面的净资产增加，相应减少处置损益。